---
title: "hw2"
author: "Polina Sonina"
date: '21 февраля 2018 г '
output: html_document
---

_В вашей папке лежит файл с тремя значениями: n — количество попыток, k — количество успехов, prior — наши предворительные идеи относительно доли успехов._
```{r, include=FALSE}
library(tidyverse)
library(mosaic)

data <- read_csv("https://raw.githubusercontent.com/SoDipole/2018_hse_data_analysis/master/hw2_binominal/hw2_binomial.csv")
data <- as_tibble(data)
```

### 1.1
_Приведите результаты биномиального теста._
```{r}
binomial_test <- binom.test(x = data$k, n = data$n, p = data$prior)
binomial_test
```

### 1.2
_Приведите результаты симуляции, используя set.seed(42)._
```{r}
set.seed(42)
do(1000)*
  sum(sample(x = 1:0, 
             size = data$n, 
             prob = c(data$prior, 1-data$prior), 
             replace = TRUE)) ->
  simulations
simulations %>% 
  mutate(greater = sum >= data$k) %>% 
  count(greater)
```

### 1.3
_Приведите среднее апостериорного распределения, используя prior как средние априорного распределения, а n как количество элементов для вычисления апостериорного распределения._
```{r}
alpha_prior <- data$prior*data$n
beta_prior <- (1-data$prior)*data$n

alpha_data <- data$k
beta_data <- data$n - data$k

alpha_post <- alpha_prior + alpha_data
beta_post <- beta_prior + beta_data

x <- seq(0, 1, length = 100)
data_frame(p = rep(x, 3),
           density = c(dbeta(x, alpha_prior, beta_prior),
                       dbeta(x, alpha_data, beta_data),
                       dbeta(x, alpha_post, beta_post)),
           type = rep(c("prior", "likelihood", "posterior"), each = 100))%>% 
  ggplot(aes(x = p, y = density, color = type))+
  geom_line()+
  theme_bw()
```

### 1.4
_Приведите среднее апостериорного распределения, используя неинформативное априорное распределение._
```{r}
x <- seq(0, 1, length = 100)
data_frame(p = rep(x, 3),
           density = c(dbeta(x, 1, 1),
                       dbeta(x, alpha_data, beta_data),
                       dbeta(x, alpha_data + 1, beta_data + 1)),
           type = rep(c("prior", "likelihood", "posterior"), each = 100))%>% 
  ggplot(aes(x = p, y = density, color = type))+
  geom_line()+
  theme_bw()
```

### 1.5
_Представим, что Вы пишите статью, напишите короткий абзац, который бы обобщал результаты, полученные в предыдущих заданиях. Не забывайте приводить результаты статистических тестов._
```{r}

```




