---
title: "hw2"
author: "Polina Sonina"
date: '21 февраля 2018 г '
output: html_document
---

_В вашей папке ледит файл с тремя значениями: nn — количество попыток, kk — количество успехов, priorprior — наши предворительные идеи относительно доли успехов._
```{r, include=FALSE}
library(tidyverse)
library(mosaic)

data <- read_csv("hw2_binomial.csv")
data <- as_tibble(data)
```

### 1.1
_Приведите результаты биномиального теста._
```{r}
binomial_test <- binom.test(x = data$k, n = data$n, p = data$prior)
binomial_test
```

### 1.2
_Приведите результаты симуляции, используя set.seed(42)._
```{r}
set.seed(42)
do(1000)*
  sum(sample(x = 1:0, 
             size = data$n, 
             prob = c(data$prior, 1-data$prior), 
             replace = TRUE)) ->
  simulations
simulations %>% 
  mutate(greater = sum >= data$k) %>% 
  count(greater)
```

### 1.3
_Приведите среднее апостериорного распределения, используя priorprior как средние априорного распределения, а nn как количество элементов для вычисления апостериорного распределения._
```{r}

```

### 1.4
_Приведите среднее апостериорного распределения, используя неинформативное априорное распределение._
```{r}

```

### 1.5
_Представим, что Вы пишите статью, напишите короткий абзац, который бы обобщал результаты, полученные в предыдущих заданиях. Не забывайте приводить результаты статистических тестов._
```{r}

```




