---
title: "hw3"
author: "Polina Sonina"
date: '6 марта 2018 г '
output: html_document
---

_В вашей папке ледит файл с главами из текста романа П. Г. Вудхауза “Фамильная честь Вустеров” со следующими переменными_
<br>
- _chapter - номер главы_
<br>
- _linenumber - номер абзаца в тексте_
<br>
- _word - слово из текста._
<br>
_Слова в строках идут по порядку, так же как они идут в тексте._

```{r, include=FALSE}
library(tidyverse)
library(bootstrap)
library(mosaic)

data <- read_csv("https://raw.githubusercontent.com/SoDipole/2018_hse_data_analysis/master/hw3_binomial_ci/hw3_wodehouse.csv")

```

### 1.1
_Посчитайте среднее употребление слова “сэр” по каждой главе, а потом посчитайте grand mean. Ответ выведите в формате тиббл._
```{r}
data %>% 
  filter(word == "сэр") %>% 
  count(chapter) ->
  n_in_chapter

data %>%
  group_by(chapter) %>% 
  count(chapter) ->
  n_words

n_in_chapter['n_words'] <- n_words$n
n_in_chapter %>%
  mutate(average = n/n_words) %>% 
  arrange(desc(average)) %>% 
  summarise(g_mean = mean(average)) ->
  grand_mean

as_tibble(grand_mean)
```

### 1.2
_Посчитайте бутстрэпом доверительный интервал для средней доли слова “сэр” в главах романа и выведите его размер в формате тиббл._
```{r}

```

### 1.3
_Посчитайте биномиальный доверительный интервал употребления слова “сэр” в каждой главе и выведите главу с максимальным из интервалов в формате тиббл._
```{r}

```

### 1.4
_Посчитайте байесовский биномиальный доверительный интервал употребления слова “сэр” в каждой главе и выведите главу с максимальным из интервалов в формате тиббл._
```{r}

```

### 1.5
_Посчитайте биномиальный доверительный интервал употребления слова “сэр” в каждой главе и выведите главу с минимальным из интервалов в формате тиббл._
```{r}

```

### 1.6
_Посчитайте байесовский биномиальный доверительный интервал употребления слова “сэр” в каждой главе и выведите главу с минимальным из интервалов в формате тиббл._
```{r}

```

### 1.7
_Напишите короткий текст, комментирующий наблюдаемые сходства/различия между оценками среднего и доверительных интервалов количества употреблений слова “сэр” во всех главах романа. Что можно сказать про разные главы? Что можно сказать о сходстве/различиях фриквентистсткой и байесовской оценок наблюдаемых параметров?_