---
title: "hw1"
author: "Polina Sonina"
date: '20 февраля 2018 г '
output: html_document
---

```{r setup, include=FALSE}
knitr::opts_chunk$set(echo = TRUE)

library(tidyverse)
library(irr)
```

### 1.1
_Скачайте датасет hw1_1_zilo_class.csv. Получите тиббл содержащий два столбца: stimulus_source и количество уникальных слов в датасете (n)._

```{r}
zilo_classes <- read_csv("hw1_1_zilo_class.csv")
zilo_classes <- as_tibble(zilo_classes)
zilo_classes %>%
  distinct(stimulus_source, translation_ru) %>% 
  count(stimulus_source)
```

### 1.2
_Преобразуйте датасет hw1_1_zilo_class.csv. Посчитайте процент полного согласия всех спикеров._
```{r}
zilo_classes %>% 
  select(s_id, stimulus, translation_ru, stimulus_source, class) %>% 
  spread(key = s_id, value = class) ->
  zilo_classes_short
agree(zilo_classes_short[,-c(1:3)])
```

### 1.3
_Из преобразованным датасета hw1_1_zilo_class.csv выберите спикеров с номером 7 и 11 и посчитайте для них каппу Коэна._
```{r}
zilo_classes_2s <- zilo_classes_short[,c(7, 11)]
kappa2(zilo_classes_2s)
```

### 1.4
_Посчитайте каппу Фляйса для всех спикеров преобразованного датасета hw1_1_zilo_class.csv._
```{r}
kappam.fleiss(zilo_classes_short[,-c(1:3)])
```

### 1.5
_Представим, что Вы пишите статью, напишите короткий абзац, который бы обобщал результаты, полученные в предыдущих заданиях._ 
<br>Процент полного согласия всех спикеров составил 73%. Мера согласованности каппа Коэна равна 0.77, что интерпретируется как значительная согласованность (substantial agreement). Обобщённая каппа Коэна для всех спикеров - каппа Фляйса равна 0.84, что интерпретируется как пости идеальная согласованность (almost perfect agreement).

### 2.1



