---
title: "hw5"
author: "Polina Sonina"
date: '21 марта 2018 г '
output: html_document
---

```{r, include=FALSE}
library(tidyverse)
library(GGally)
library(ca)
library(dplyr)
library(ggplot2)
```

### 1.1
_Скачайте датасет chairs, в котором собраны разные описания экземпляров из немецких он-лайн каталогов, отнесенным к категориям Stuhl ‘стул’ or Sessel ‘кресло’._
_Используйте все переменные кроме переменных Shop, WordDE и Category, чтобы построить MCA. Нарисуйте все наблюдения, раскрасьте их по переменной Category и добавьте доверительные эллипсы. Сверху нанесите переменные из получившейся модели MCA. Получившийся график ggplot запустите в консоль._
```{r}
chairs <- read.csv("https://raw.githubusercontent.com/SoDipole/2018_hse_data_analysis/master/hw5_CA_MCA/hw5_chairs.csv")

MCA <- MASS::mca(chairs[,-c(1:3)])

chairs <- cbind(chairs, MCA$rs)
variables <- as_data_frame(MCA$cs)
variables$var_names <- rownames(MCA$cs)
chairs %>% 
  ggplot(aes(`1`, `2`))+
  geom_point(aes(color = Category))+
  stat_ellipse(aes(color = Category))+
  geom_text(data = variables, aes(`1`, `2`, label = var_names))+
  theme_bw()+
  scale_x_continuous(limits = c(-0.015, 0.02))
```

### 1.2
_Проанализируйте полученные результаты. Что Вы можете сказать на основе полученных результатов про категории Stuhl и Sessel в немецком? Что Вы можете сказать про переменные?_
<br>
Для Sessel характерна функция отдыха; оно отклоняется; на нём можно спать; сидение делается из ткани, кожи, полиамида; точно есть спинка; сидеть в нём можно глубоко; оно может быть креслом-качалкой. Всё это описывает аналог русского "кресла"
<br>
Для Stuhl характерна функция работы; спинка, глубина и высота могут регулироваться; он может крутиться и кататься на калёсиках. Эти переменные в правой верхней части графика скорее всего отражают использование для обозначения "офисного стула". Левее же переменные для Stuhl скорее всего относятся к обычному стулу, например, пластиковому, деревянному или детскому, с твёрдым сидением, на которое можно даже что-то поставить, как на стол.
<br>
Переменные функций и материала хорошо разграничивают две категории.

### 2.1
_Cкачайте данные, содержащие 11 базовых цветов в разных подкорпусах Corpus of Contemporary American English (Davies 2008 - ). Учитывались только адъективные употребления. Постройте CA и нарисуйте биплот с переменными из столбцов и строчек (без стрелочек). Получившийся график ggplot запустите в консоль._
```{r}
colours <- read.csv("https://raw.githubusercontent.com/SoDipole/2018_hse_data_analysis/master/hw5_CA_MCA/hw5_colreg.csv")
rownames(colours) <- colours$colors

ca <- ca(colours[,-5])

colours_col <- data.frame(ca$colcoord)
colours_col$rows <- rownames(ca$colcoord)

colours_row <- data.frame(ca$rowcoord)
colours_row$rows <- rownames(ca$rowcoord)

colours_col %>% 
  ggplot(aes(Dim1, Dim2, label = rows))+
  geom_text(color = "blue")+
  geom_text(data = colours_row, color = "red")+
  theme_bw()+
  labs(x = "Dim1 (42.1%)",
       y = "Dim2 (32.6%)")
```

### 2.2
_Проинтерпретируйте полученные результаты._
<br>
В художественной литературе явно чаще всего встречаются разные цвета(менее базовые), которые вероятно используются в описаниях. В прессе часто встречаются красный, зелёный и оранжевый. Чёрный и белый цвета часто встречаются в разговорной речи. В академической же литературе любые цвета встречаются редко. Ещё можно заметить, что серый цвет даже в художественной литературе встречается заметно реже других.
