---
title: "hw5"
author: "Polina Sonina"
date: '21 марта 2018 г '
output: html_document
---

```{r, include=FALSE}
library(tidyverse)
library(GGally)
library(ca)
library(dplyr)
library(ggplot2)

chairs <- read.csv("hw5_chairs.csv")
```

### 1.1
_Скачайте датасет chairs, в котором собраны разные описания экземпляров из немецких он-лайн каталогов, отнесенным к категориям Stuhl ‘стул’ or Sessel ‘кресло’._
_Используйте все переменные кроме переменных Shop, WordDE и Category, чтобы построить MCA. Нарисуйте все наблюдения, раскрасьте их по переменной Category и добавьте доверительные эллипсы. Сверху нанесите переменные из получившейся модели MCA. Получившийся график ggplot запустите в консоль._
```{r}
MCA <- MASS::mca(chairs[,-c(1:3)])

chairs <- cbind(chairs, MCA$rs)
variables <- as_data_frame(MCA$cs)
variables$var_names <- rownames(MCA$cs)
chairs %>% 
  ggplot(aes(`1`, `2`))+
  geom_point(aes(color = Category))+
  stat_ellipse(aes(color = Category))+
  geom_text(data = variables, aes(`1`, `2`, label = var_names))+
  theme_bw()+
  scale_x_continuous(limits = c(-0.015, 0.02))
```

### 1.2

```{r}

```